臺灣臺北地方法院交通事件裁定　　　 100年度交聲字第2053號
　　　　　　　　　　　　　　　　　 100年度交聲字第2054號
　　　　　　　　　　　　　　　　　 100年度交聲字第2055號
原處分機關　臺北市交通事件裁決所
異　議　人
即受處分人　洪恭信
上列異議人即受處分人因違反道路交通管理處罰條例案件，對於
臺北市交通事件裁決所於民國100年8月29日所為之北市裁罰字第
裁22-1AF948222號處分（原處分案號：北市交停字第1AF948222
號）、北市裁罰字第裁22-1AF959684號處分（原處分案號：北市
交停字第1AF959684號）、北市裁罰字第裁22-AY0000000號處分
（原處分案號：北市交停字第AY0000000號），聲明異議，本院
裁定如下：
    主  文
異議均駁回。
    理  由
一、原處分意旨略以：異議人即受處分人洪恭信所有車牌號碼：
    423－CG號營業小客車先後於民國100年07月06日11時51分，
    在台北市○○街○段6號對面、100年07月14日11時55分，在
    台北市○○街○段8號對面、100年08月01日12時10分，在台
    北市○○街○段8號前，因「在設有禁止停車標線之處所停
    車」之違規，被臺北市停車管理工程處及臺北市政府警察局
    萬華分局逕行舉發，並填製北市交停字第1AF948222號通知
    單、北市交停字第1AF959684號通知單，及北市交停字第
    AY0000000號通知單，異議人均於應到案期間內提出申訴，
    嗣經原處分機關依道路交通管理處罰條例第56條第1項第4款
    規定及違反道路交通管理事件統一裁罰基準表規定分別各裁
    處受處分人罰緩新台幣（下同）900元整。
二、聲明異議意旨略以：異議人即受處分人洪恭信先後於100年7
    月6日、同月14日及同年8月1日，在台北市○○街○段6號、
    8號被舉發違規停車，然違規停車係在福星國小特設之家長
    接送區停車區，而西門國小家長接送區告示牌有加註「例假
    日及寒暑假除外」開放停車位，福星國小左右兩側之家長接
    送區標誌告示牌雖未載明，自應比照西門國小之告示牌開放
    停車，為此請求撤銷原處分云云。
三、按在設有禁止停車標線處所不得停車，道路交通安全規則第
    112條第1項第4款定有明文。而禁止停車線，用以指示禁止
    停車路段，以劃設於道路緣石正面及頂面為原則，無緣石之
    道路得標繪於路面上，距路面邊緣以30公分為度。本標線為
    黃實線，線寬除設於緣石正面者以緣石高度為準外，其餘皆
    為10公分。本標線禁止時間為每日上午7時至晚間8時，如有
    延長或縮短之必要時，應以標誌及附牌標示之，道路交通標
    誌標線號誌設置規則第168條第1項、第2項及第4項載有明文
    。次按臨時停車，係指車輛因上、下人、客，裝卸物品，其
    引擎未熄火，停止時間未滿三分鐘，保持立即行駛之狀態；
    而停車則係指車輛停放於道路兩側或停車場所，而不立即行
    駛，此觀道路交通管理處罰條例第3條第9款、第10款之規定
    自明。又同條例第7條之2第2項第4款規定：違規停車而駕駛
    人不在場，得逕行舉發。再按汽車駕駛人在設有禁止停車標
    線之處所停車者，處新臺幣600元以上1,200元以下罰鍰，道
    路交通管理處罰條例第56條第1項第4款亦有處罰明文。
四、經查：
（一）本件異議人所有之423－CG號營業小客車確實有於前揭時
      間停放在設置有禁停標誌處所，即臺北市○○街○段6、8
      號對面及8號前等情，此為異議人所不爭執，並有卷附違
      反道路交通管理事件通知單3紙、採證照片2張等在卷可稽
      ，堪信為真實。又異議人於上開時、地停車後業已離開駕
      駛座，且其車輛係處於熄火狀態之事實，為異議人所不爭
      執，則異議人所有車輛在上開時、地係屬停車狀態（熄火
      狀態），並無疑異，已難認異議人係臨時停車。再本件舉
      發處路段所設「家長接送區」標誌告示牌，該告示牌載明
      「家長接送區，黃線7-20時禁止停車上課期間家長接送時
      段07：00-08：00、11：30-12：30、15：30-16：30違者
      拖吊」等事項，而家長接送區係供家長臨時停車接送學童
      ，本件違規時間於民國100年07月06日11時51分、100年07
      月14日11時55分，及100年08月01日12時10分，係家長接
      送區標誌告示牌載明時間，再依卷附採證照片2張觀之，
      異議人並非於該處接送學童，亦不符合例外之規定，是異
      議人停放在設置有禁停標誌處所違規情事甚明。
（二）至異議人雖指稱西門國小家長接送區告示牌有加註「例假
      日及寒暑假除外」開放停車位，本件違規處之福興國小亦
      應開放云云。惟查交通標誌、標線、號誌之設置目的，在
      於提供車輛駕駛人及行人有關道路路況之警告、禁制、指
      示等資訊，以便利行旅及促進交通安全，有無設置之必要
      ，如何設置，設置何種標誌以及在何處設置，屬主管機關
      職權內依法裁量之範圍（最高行政法院81年度判字第1797
      號判決意旨參照）。經查異議人所指稱之西門國小旁之道
      路該路牌係載為「家長接送區○○○段禁止停車僅供接送
      學童臨時停車使用07：00-08：00，11：30-13：00，15：
      00-17：00例假日及寒暑假除外」，意指僅前揭3時段禁止
      停車，例假日及寒暑假期間均開放停車乙節，有臺北市
      交通管制工程處100年10月7日北市交工設字第1003726810
      0號函附卷足參，堪認西門國小旁之道路原則可停車，例
      外不可停車，與被告違規之路段是原則上不可停，例外可
      停車接送學童之規定顯不相同。是主管機關就二路段之路
      況為不同之設置，自不得比附援引不同路段之不同規定，
      異議人之上開主張，尚不足採。
(三)綜上，本案異議人執上開理由聲明異議，為無理由，應予駁
    回。
五、據上論斷，應依道路交通案件處理辦法第18條，裁定如主文
    。
中    華    民    國   100    年    10    月    20    日
                             刑事法庭  法  官  呂寧莉
上正本證明與原本無異。
如不服本裁定，應於裁定送達後5日內向本院提出抗告狀。
                                       書記官  呂慧娟
中    華    民    國   100    年    10    月    20    日